# 2010 年做好年报工作的通知还会发吗？

提问人：8899776 时间：2011-01-06 10:04:01
如题，财政部 08 、 09 年都下发了做好年报工作的通知，今年还发不了？就怕公告完了再发一个

回答人：chenyiwei
目前没有看到，但不等于一定不会发。 据可靠消息，《企业会计准则讲解（ 2010 ）》已经发布。